【裁判字號】    98,抗,1
【裁判日期】    980819
【裁判案由】    選任臨時管理人
【裁判全文】
臺灣高雄地方法院民事裁定                 98年度抗字第1號
再抗告人    甲○○○
                        之3
代  理  人  何春源律師
相  對  人  乙○○
上列再抗告人與相對人間選任臨時管理人事件，再抗告人對於本
院民國98年7 月15日所為裁定提起再抗告，本院裁定如下：
    主  文
再抗告駁回。
再抗告程序費用新臺幣壹仟元由再抗告人負擔。
    理      由
一、再抗告意旨略以：相對人以台名公寓大廈管理維護股份有限
    公司（下稱台名公司）之法人股東欣峰公司因已解散而未另
    行推派代表，聲請為台名公司選任臨時管理人，惟相對人所
    指並非事實，因欣峰公司推派之代表計有4 人，除莊國峰業
    已死亡外，尚有藍碧卿、林佩青、張錫耀等3 人，相對人未
    依法召開股東會，卻於民國98年9 月10日自行召開臨時董事
    會，未過法定人數而決議由相對人暫時代理董事長職務，並
    以董事代表分身，以私人帳戶向各管理委員會，收取台名公
    司應收之帳款，如何能取信於股東及公司債權人？相對人所
    為顯屬不利於台名公司之行為，且台名公司監察人藍碧卿於
    98年2 月4 日欲召開股東大會，卻事先接獲相對人質疑其資
    格，並提出異議。詎一審及原裁定竟未傳喚台名公司股東或
    其他董事詳作查證，逕予選任相對人為台名公司之臨時管理
    人，而對再抗告人所提抗告理由未予採納又未說明不採納之
    理由，實難令人甘服等語。
二、按抗告法院之裁定，以抗告不合法而駁回者，不得再為抗告
    。但得向原法院提出異議。前項異議，準用民事訴訟法第48
    4 條第2 項及第3 項之規定。除前2 項之情形外，對於抗告
    法院之裁定再為抗告，僅得以其適用法規顯有錯誤為理由，
    並經原法院之許可者為限。前項許可，以原裁定所涉及之法
    律見解具有原則上重要性者為限。民事訴訟法第436 條之3
    第3 項、第4 項及第436 條之6 之規定，於第3 項之抗告準
    用之，非訟事件法第45條定有明文。所謂適用法規顯有錯誤
    ，係指原第二審裁定就其取捨證據所確定之事實適用法規顯
    有錯誤，包括消極的不適用法規及積極的適用不當兩者在內
    。至於該原第二審裁定認定事實錯誤或就當事人提出之事實
    或證據，疏於調查或漏未斟酌，則僅生認定事實不當、調查
    證據欠周或判決不備理由之問題，即非適用法規顯有錯誤，
    不得為抗告理由（最高法院80年台上字第1326號判例、87年
    度台簡上字第46號判決、93年度台簡抗第19號判決參照）。
    本件再抗告人對本院98年7 月15日98年度抗字第1 號駁回抗
    告之裁定提起再抗告，惟經審閱再抗告人所述之再抗告理由
    ，無非係原裁定就相對人不適任台名公司臨時管理人之諸般
    情事，未予詳加調查云云，核屬就原裁定選任相對人擔任台
    名公司臨時管理人之職權行使、證據取捨加以指摘，並未依
    非訟事件法第45條之規定，於再抗告狀內表明原裁定所違背
    之法令及具體內容，暨依訴訟資料可認為原裁定有違背法令
    之具體事實，要與適用法規顯有錯誤無涉，更難謂其上訴涉
    及之法律見解具有原則上之重要性。
三、綜上所述，再抗告人提起本件再抗告，核與前開規定顯有不
    符，自非合法，不應許可。
四、據上論結，本件再抗告為不合法，依非訟事件法第46條、第
    21條第2 項，民事訴訟法第495 條之1 、第442 條第2 項、
    第78 條 ，裁定如主文。
中    華    民    國    98    年    8     月    19    日
                  民事第三庭    審判長法  官 朱玲瑤
                                      法  官 陳宛榆
                                      法  官 劉惠娟
上正本係照原本作成。
如不服本裁定應於送達後10日內向本院提出抗告狀，向最高法院
抗告，並繳納抗告費新臺幣1000元。
中    華    民    國    98    年    8     月    19    日
                                      書記官 火秋予


司法院資訊處製作；財團法人民間司法改革基金會備份。
